臺灣高等法院刑事裁定　　　　　　　　　100年度抗字第167號
抗 告 人　蕭唐
即受刑人
上列抗告人因聲請撤銷緩刑案件，不服臺灣臺北地方法院中華民
國99年12月30日裁定（99年度撤緩字第85號），提起抗告，本院
裁定如下：
    主  文
抗告駁回。
    理  由
一、本件抗告意旨略以：抗告人已依法院判決，於九十八年在新
    北市○○區○○路愛兒發展基金協會服一百六十小時義務勞
    動完畢，請准撤銷原裁定云云。
二、經查：
(一)按刑法部分條文於九十八年六月十日修正公布，並於九十八
    年九月一日施行。而刑法施行法第六條之一第二項規定：「
    於中華民國九十八年五月十九日刑法修正施行前，受緩刑之
    宣告，九十八年五月十九日修正刑法施行後，仍在緩刑期內
    者，適用九十八年五月十九日修正施行之刑法第七十五條及
    第七十五條之一規定」。本案臺灣嘉義地方法院九十七年度
    易字第四一六號、第六三三號判決係於九十八年一月五日確
    定，是該案之緩刑期間應自九十八年一月五日起算四年，迄
    一百零二年一月四日始屆滿，該案雖依修正前刑法規定而宣
    告緩刑，新法施行後，仍在緩刑期內，檢察官則於新法施行
    後始向原法院聲請撤銷上開緩刑之宣告，揆諸上開規定，自
    應適用修正後即現行刑法之規定，合先敘明。
(二)次按受緩刑之宣告，而有緩刑前因故意犯他罪，而在緩刑期
    內受逾六月有期徒刑之宣告確定者，撤銷其宣告，刑法第七
    十五條第一項第二款定有明文。
(三)本件抗告人前因犯恐嚇取財等罪，經臺灣嘉義地方法院於九
    十七年十二月十二日以九十七年度易字第四一六號、第六三
    三號判決分別判處有期徒刑五月、七月、五月，應執行有期
    徒刑一年二月，緩刑四年，於九十八年一月五日確定在案。
    而抗告人於緩刑期前即九十七年一月十四日更犯竊盜罪，經
    臺灣嘉義地方法院於九十八年十二月十五日以九十八年度易
    字第二九六號判決判處有期徒刑一年六月，復經臺灣高等法
    院臺南分院於九十九年四月十四日以九十九年度上易字第六
    七號判決駁回上訴，於同日確定等情，此有臺灣嘉義地方法
    院九十七年度易字第四一六號、第六三三號刑事判決、臺灣
    嘉義地方法院九十八年度易字第二九六號刑事判決、臺灣高
    等法院臺南分院九十九年度上易字第六七號刑事判決及臺灣
    高等法院被告前案紀錄表等件在卷可稽。原法院因認檢察官
    之聲請，與刑法第七十五條第一項第二款之規定相符，而裁
    定撤銷前開緩刑之宣告，其已詳敘依憑之事證及認定之理由
    ，經核並無違法或不當之處。
(四)又前開緩刑之宣告，同時諭知並應於判決確定後二年內向指
    定之公益團體、地方自治團體或社區提供一百六十小時之義
    務勞動，有該判決可稽。抗告人縱如抗告意旨所稱已服一百
    六十小時之義務勞動非虛，亦屬履行判決所命之義務，其以
    此指摘原裁定不當，並無理由，應予駁回。
三、據上論結，應依刑事訴訟法第412條，裁定如主文。
中    華    民    國   100    年    2     月    16    日
                  刑事第十八庭  審判長法  官  吳鴻章
                                      法  官  林銓正
                                      法  官  曾淑華
以上正本證明與原本無異。
不得再抗告。
                                      書記官  初玲玲
中    華    民    國   100    年    2     月    16    日